最　高　行　政　法　院　裁　定
　　　　　　　　　　　　　94年度裁字第01300號
上　訴　人　甲○○
訴訟代理人　張運才律師
被 上訴 人　臺北市政府
代　表　人　乙○○
上列當事人間因石油管理法事件，上訴人對於中華民國92年11月
21日臺北高等行政法院91年度訴字第3374號判決，提起上訴，本
院裁定如下：
　　主  文
上訴駁回。
上訴審訴訟費用由上訴人負擔。
　　理  由
一、按對於高等行政法院判決之上訴，非以其違背法令為理由，
    不得為之，行政訴訟法第242條定有明文。同法第243條第1
    項規定，判決不適用法規或適用不當者，為違背法令；而判
    決有第243條第2項所列各款情形之一者，其判決當然違背法
    令。又提起上訴，應以上訴狀表明上訴理由並應添具關於上
    訴理由之必要證據，復為同法第244條第1項第4款及第2項所
    明定。準此，當事人提起上訴，如以原審判決有行政訴訟法
    第243條第1項不適用法規或適用不當為理由時，其上訴狀應
    有具體之指摘，並揭示該法規之條項或其內容；如以原審判
    決有第243條第2項所列各款情形之當然違背法令為理由時，
    其上訴狀應揭示合於該款之事實。如上訴狀未依此項方法表
    明，或其所表明者，顯與上開法條規定之情形不相合時，即
    難認為已對原審判決之違背法令有具體之指摘，其上訴自難
    認為合法。
二、上訴意旨略謂：上訴人於民國90年11月14日前往臺北市○○
    區○○街157巷臨30號洗車場洗車，適林和興不在，然上訴
    人當時在場並無任何行為，更無任何過失必須舉證證明，取
    締人員未和林和興聯絡，卻誘使上訴人簽名證明臨檢在場，
    並據上訴人之簽名而為取締對象，顯與司法院釋字第275號
    解釋意旨有違。證人林和興在原審到庭作證略稱：「證人林
    和興係被人介紹為名義上負責人並承認為掛名負責人並未實
    際出資．．．」林和興既承認係被人介紹作為名義上負責人
    ，而其已指介紹人為綽號「黑金」，原審即應調查其介紹人
    所介紹之實際負責人，即被上訴人答辯所謂違法業者「人頭
    頂替」情形，更應詳詰證人，介紹人其掛名負責之實際情形
    ？是否為上訴人？既已傳訊林和興作證，自應詳為查察或逕
    由被上訴人再為追查，更無不能調查之事由，遽為上訴人敗
    訴之判決，顯有未盡調查之違法云云。
三、經查上訴人之上開理由與其在原審之起訴理由大致相同，無
    非否認其為系爭洗車場之負責人，並就原審取捨證據、認定
    事實之職權行使事項任加指摘，既未表明原判決認定事實確
    有如何違背論理及經驗法則之具體情事，而其對於原判決以
    上訴人事後所提出證人林和興之切結書所載林和興係實際負
    責人，顯不可採。況上訴人於被上訴人取締時，係以自已之
    名義於查察紀錄表上簽名屬實，該紀錄表即記載上訴人係該
    加油站之負責人，另該紀錄表上亦未曾表明林和興為負責人
    之意旨，而為不利於上訴人之判斷，究有如何違背法令之具
    體情事，亦未具體表明。揆之首揭規定，本件上訴為不合法
    ，應予駁回。
四、依行政訴訟法第249條第1項前段、第104條、民事訴訟法第
    95條、第78條，裁定如主文。
中    華    民    國    94    年    7     月   14     日
                  第三庭審判長法  官　廖　政　雄
                              法  官　林　清　祥
                              法  官　鍾　耀　光
                              法  官　姜　仁　脩
                              法  官  胡  國  棟
以  上  正  本  證  明  與  原  本  無  異
中    華    民    國    94    年    7    月    14     日
　　　　　　　　　　　　　　　書記官　蘇　金　全
